# 基金

提问人：jiuzhou010 时间：2019-11-01 06:30:22
陈老师，如果投资私募基金，普通合伙人，在投资委员会占 1/6 席位，应该怎么账务处理了呀？

回答人：chenyiwei
要看具体条款约定。但一般理解，普通合伙人多数是代理人，不控制其受托管理的有限合伙企业；但另一方面可能具有重大影响，可接受按权益法核算。